臺灣桃園地方法院民事簡易判決
110年度桃簡字第1850號
原      告  王玉香  
被      告  鄭曉葳  

            鄭天盛  

兼  上一人  
訴訟代理人  陳麗娟  

上列當事人間請求侵權行為損害賠償事件，本院於民國111年5月
9日言詞辯論終結，判決如下：
    主      文
原告之訴及假執行之聲請均駁回。
訴訟費用由原告負擔。
    事實及理由
一、原告主張：被告鄭曉薇於民國108年11月4日上午8時3分許，
    騎乘車牌號碼000-0000號普通重型機車沿桃園市桃園區上海
    路往文中路方向行駛，行經上海路58號時，因超速行車且未
    煞車減速之過失，碰撞於該處穿越馬路後沿路旁步行之原告
    ，致原告受有右側脛骨開放性骨折、右遠端腓骨骨折之傷害
    。原告因此傷害，支出醫療費用新臺幣（下同）125,638元
    、就醫交通費10,285元、看護費225,000元、醫療用品、助
    行器、輪椅等醫材費用30,260元，且因上開身體傷害，精神
    亦受有相當痛苦，應得請求慰撫金200,000元。又鄭曉薇於
    本件事發時為限制行為能力人，其法定代理人即被告鄭天盛
    、陳麗娟亦應與其共同負責。故依侵權行為之法律關係提起
    本件訴訟，請求被告賠償，並聲明：1.被告應給付原告591,
    183元，及自起訴狀繕本送達翌日起至清償日止，按年息5%
    計算之利息。2.願供擔保，請求准予宣告假執行。
二、被告則以：本件事故係因原告在畫設有行車分向線之路段，
    未注意左右來車即以小跑步方式斜向穿越道路，始會發生，
    且原告因本件事故對鄭曉薇提起刑事告訴，亦已經臺灣桃園
    地方檢察署檢察官、臺灣高等檢察署、本院刑事庭依序為不
    起訴、駁回再議之處分及駁回交付審判聲請之裁定，足認鄭
    曉薇並無過失，自無損害賠償責任可言。並聲明：原告之訴
    駁回。
三、本院之判斷：
(一)按因故意或過失，不法侵害他人之權利者，負損害賠償責任
    ；汽車、機車或其他非依軌道行駛之動力車輛，在使用中加
    損害於他人者，駕駛人應賠償因此所生之損害。但於防止損
    害之發生，已盡相當之注意者，不在此限，民法第184條第1
    項前段、第191條之2定有明文。申言之，動力車輛在使用中
    加損害於他人者，法律雖設有舉證責任倒置之特別規定，推
    定駕駛人侵害他人之行為係出於過失，但被告仍得以舉證推
    翻此一法律上之推定，若依全案證據，足認被告就事故之發
    生並無過失時，其即得免於損害賠償之責。又行人不得在道
    路上任意奔跑；在未設行人穿越設施，亦非禁止穿越之路段
    穿越道路時，應注意左右無來車，始可小心迅速穿越，則為
    道路交通安全規則第133條、第134條第6款所規定。
(二)本件被告於上開時間騎乘機車行經上開地點，與步行行經該
    處之原告發生碰撞之事實，已經本院調取警方道路交通事故
    處理卷宗，核對其內道路交通事故現場圖、調查報告表、現
    場照片等確認無誤，此情足認屬實。然關於本件事故之具體
    發生經過，經本院當庭勘驗現場監視錄影畫面，結果顯示：
    本件事故發生前，鄭曉薇係騎乘機車沿上海路順向直行，原
    告則係自其對向車道之路旁，先行走至對向車道上，並在該
    處停留，然又突然起步奔跑，僅1秒許即跑至鄭曉薇之路徑
    前方，而遭鄭曉薇撞擊，有勘驗筆錄附卷可參（見本院卷第
    117頁反面、第119至120頁）。而行人穿越道路時，本應以
    均速續行之方式通過為當，如在道路上突然停止又猝然加速
    奔跑，多會使其他車輛駕駛人難以判斷其動向，而提高肇致
    事故之風險，此應為具備通常生活經驗之人所普遍知悉；且
    衡諸一般駕駛人之能力、經驗，亦難要求鄭曉薇在僅1秒許
    之時間內，對原告奔跑進入其路徑之突發路況及時反應並採
    取相關措施。是本件事故應係原告起步奔跑之突發行為所導
    致，應屬灼然。而鄭曉薇於此過程均騎乘機車正常直行，未
    見有何違常之駕駛行為；原告雖主張依桃園市政府車輛行車
    事故鑑定會鑑定意見，被告車速為53.3公里，有超速之情形
    ，且未煞車減速云云，但上開鑑定意見所認定行車速度，僅
    是依上開監視器錄影畫面截圖，以鄭曉薇於一定時間內通過
    之分向線組數大致推估（見本院卷第108頁正面），並非高
    度精準，至多僅能認定鄭曉薇事發時之行車速度約在事發路
    段之速限50公里之上下，不足證明其有明顯超速之情事；又
    事發地點並非交岔路口，亦未見設有減速之指示標線，亦難
    認鄭曉薇有何煞車減速再行通過之義務。從而，原告依侵權
    行為之法律關係請求鄭曉薇負侵權行為損害賠償責任，應非
    可採。又原告對鄭曉薇之請求既無理由，其當時之法定代理
    人鄭天盛、陳麗娟自無連帶賠償責任之可言，故原告對其二
    人之請求亦屬無據。
四、綜上所述，原告依侵權行為之法律關係，請求判決被告給付
    如其聲明所示，為無理由，應予駁回。又原告之訴既經駁回
    ，其假執行之聲請亦失其依附，應併予駁回。
五、本件結論已臻明確，兩造其餘攻擊防禦方法與所提證據，經
    審酌均不至影響判決結果，故不逐一論述。
六、訴訟費用負擔之依據：民事訴訟法第78條。　　
中　　華　　民　　國　　111 　年　　5 　　月　　31　　日
                  桃園簡易庭  法  官  陳逸倫
以上為正本係照原本作成。
如不服本判決，應於送達後20日內，向本院提出上訴狀並表明上
訴理由，如於本判決宣示後送達前提起上訴者，應於判決送達後
20日內補提上訴理由書（須附繕本）。
如委任律師提起上訴者，應一併繳納上訴審裁判費。   
中　　華　　民　　國　　111 　年　　5 　　月　　31　　日
                              書記官  潘昱臻